# 请教陈老师，合并报表

提问人：Alisa_wang 时间：2012-02-07 12:14:08
A公司报告期内非同一控制下新增子公司B，假设购买日为 8 月 15 日，公允价值等于账面价值（假设），那A公司期末编制合并报表时，合并 8 月 15 日到 12 月 31 日的利润表、现金流量表。在实际操作中，B公司能把利润表分拆为 1 月 1 日-8月 14 日， 8 月 15 日-12月 31日两部分吗？实际中对此报表合并，如何操作？

回答人：chenyiwei
实务中一般以最接近于购买日的一个月末（或者月初）开始将被合并方的利润表和现金流量表纳入合并，假如该月初或月末日与购买日之间的损益变动不大的话，则对合并报表的影响不重大，该差异是可以接受的。

提问人：Alisa_wang 时间：2012-02-07 21:12:51
回复 chenyiwei 的帖子
假设合并日是 8 月 31 日，那企业久其报表，由于是把子公司全年利润表和现金流量表与母公司报表加起来，然后是否先在差额表中将 1 月 1日-8月 31 日的利润表和现金流量先减掉？

回答人：chenyiwei
没有具体操作过，请具体操作过的网友谈谈实际操作经验，谢谢。

提问人：洛静儿 时间：2012-02-16 12:09:20
回复 chenyiwei 的帖子
陈老师，我想问一下非同一控制年中形成合并，在期末出合并报告时，合并报表的期初数是用合并日的报表作为期初数还是直接用合并前报表的年初数啊？

回答人：chenyiwei
如果购买方年初已有其他子公司，因而年初需编制合并报表，则期末合并报表的比较数据为本年年初数；如果购买方年初没有子公司，年初无需编制合并报表的，则合并报表中没有年初数，只有期末数。